【裁判字號】    97,訴,102
【裁判日期】    970229
【裁判案由】    毒品危害防制條例
【裁判全文】
臺灣基隆地方法院刑事判決               97年度訴字第102號
公  訴  人  臺灣基隆地方法院檢察署檢察官
被      告  乙○○
上列被告因違反毒品危害防制條例案件，經檢察官提起公訴（96
年度毒偵字第2635號、第2974號），被告就被訴事實為有罪之陳
述，本院合議庭裁定由受命法官獨任進行審判，經改依簡式審判
程序審理後判決如下：
    主  文
乙○○施用第一級毒品，累犯，處有期徒刑捌月；又施用第一級
毒品，累犯，處有期徒刑捌月，扣案之第一級毒品海洛因併同難
以析離之包裝袋壹只（海洛因驗餘淨重零點零陸公克，空包裝袋
重零點貳壹公克），均沒收銷燬之。應執行有期徒刑壹年，扣案
之之第一級毒品海洛因併同難以析離之包裝袋壹只（海洛因驗餘
淨重零點零陸公克，空包裝袋重零點貳壹公克），均沒收銷燬之
。
    事  實
一、乙○○前因施用毒品案件，經本院裁定送觀察、勒戒後，均
    認無繼續施用毒品之傾向，分別於民國91年4 月4 日、92年
    9 月18日執行完畢釋放出所，並由臺灣基隆地方法院檢察署
    檢察官於91年4 月8 日以90年度毒偵字第1733號、92年9 月
    16日以92年度毒偵緝字第82號為不起訴處分確定。又因施用
    施用第一級毒品案件，經本院於94年10月31日以94年度訴字
    第812 號判決，判處有期徒刑6 月確定。復因施用第一級毒
    品案件，經本院於95年3 月30日以95年度訴字第198 號判決
    ，判處有期徒刑6 月確定，上揭2 案接續執行，於95年12月
    31日執行完畢。再因施用第一、二級毒品案件，經本院於96
    年10月12日以96年度訴字第713 號判決，判處有期徒刑8 月
    及3 月（第一級毒品施用時間為96年6 月19日；第二級毒品
    施用時間為96年6 月18日），應執行有期徒刑10月（現上訴
    中）。又因施用第一級毒品案件（施用毒品時間為96年7 月
    19日），經本院於96年11月30日以96年度訴字第848 號判決
    ，判處有期徒刑8 月（現上訴中）。復因施用第一級毒品案
    件（施用毒品時間為96年8 月26日），經本院於96年11月30
    日以96年度訴字第908 號判決，判處有期徒刑8 月（現上訴
    中）。
二、詎其猶未戒斷毒癮，於觀察、勒戒執行完畢釋放後5 年內，
    復分別基於施用第一級毒品海洛因之犯意，於下列時、地，
    各施用第一級毒品海洛因1 次：
  (一)96年9 月28日上午8 時許，在基隆市基隆火車站公廁內，以
    將第一級毒品海洛因摻水注入注射針筒，再施打入身體之方
    式，施用第一級毒品海洛因1 次。嗣因其為施用毒品列管人
    口，為基隆市警察局第二分局東光派出所員警通知於同日上
    午10時5 分許，至該派出所採尿送驗後，結果呈嗎啡及可待
    因之陽性反應，始查悉上情。
  (二)同年10月19日下午2 時許，同在上開處所，以同前方式，再
    施用第一級毒品海洛因1 次。嗣於同日下午4 時許，為警在
    基隆市○○路與愛四路口查獲，並扣得第一級毒品海洛因1
    包（驗餘淨重0.06公克，空包裝袋重0.21公克），經警採集
    其尿液送驗後，結果呈嗎啡之陽性反應，始查悉上情。
三、案經基隆市警察局第一、第二分局報告臺灣基隆地方法院檢
    察署檢察官偵查後起訴。
    理  由
壹、程序事項：
    本件被告乙○○所犯者非為死刑、無期徒刑、最輕本刑為3
    年以上有期徒刑之罪或高等法院管轄第一審案件，其於準備
    程序進行中，先就被訴事實為有罪之陳述，經告知其簡式審
    判程序之旨，並聽取公訴人、被告之意見後，本院業已依刑
    事訴訟法第273 條之1 第1 項之規定，裁定由受命法官獨任
    以簡式審判程序進行本案之審理。
貳、實體事項：
一、上開事實，業據被告於檢察官偵訊及本院審理時坦承在卷，
    且其為警查獲時所採集之尿液送驗結果，呈嗎啡、可待因之
    陽性反應，有台灣檢驗科技股份有限公司濫用藥物尿液檢驗
    報告、台灣尖端先進生技醫藥股份有限公司濫用藥物檢驗報
    告各1 紙附卷可稽，復有第一級毒品海洛因包（驗餘淨重0.
    06公克，空包裝袋重0.21公克）扣按可佐，被告之自白核與
    事實相符，可以採信。又被告前因施用毒品案件，經先後2
    次執行觀察、勒戒後，均認無繼續施用毒品之傾向，分別於
    91年4 月4 日、92年9 月18日執行完畢釋放出所等情，亦有
    臺灣高等法院被告前案紀錄表在卷可參，被告於觀察勒戒執
    行完畢釋放後之5 年內，再犯施用第一級毒品之犯行洵堪認
    定，應依法論科。
二、論罪科刑：
  (一)查海洛因係毒品危害防制條例第2 條第2 項第1 款所定之第
    一級毒品，被告於觀察勒戒執行完畢釋放後之5 年內，再施
    用第一級毒品海洛因之行為，核係犯毒品危害防制條例第10
    條第1 項之施用第一級毒品罪。被告因施用而持有第一級毒
    品海洛因之低度行為，應為施用第一級毒品之高度行為所吸
    收，不另論罪。
  (二)被告先後2 次施用第一級毒品海洛因之行為，犯意各別，行
    為不同，應予分論併罰。
  (三)又被告前曾受如事實欄所示之有期徒刑執行完畢，有臺灣高
    等法院被告前案紀錄表在卷可按，其於有期徒刑執行完畢後
    之5 年內，故意再犯本件有期徒刑以上之罪，為累犯，其所
    犯上開2 罪，均應依法加重其刑。
  (四)爰審酌被告犯罪之動機、曾有施用毒品之前科仍不知戒除，
    惟犯罪後坦承犯行，且所犯之施用毒品犯行乃戕害自己身心
    健康，並未危及他人等一切情狀，分別量處如主文所示之刑
    ，併定其應執行之刑。
  (五)扣案之白色粉末1 包（驗餘淨重0.06公克，空包裝袋總重02
    1公克），內含有第一級毒品海洛因成分，有法務部調查局9
    6年11月4日調科壹字第09623075690號鑑定書1紙在卷可憑，
    應併同難以析離之包裝袋1只，均依毒品危害防制條例第18
    條第1項前段宣告沒收銷燬之。
據上論斷，應依刑事訴訟法第273條之1第1項、第299條第1 項前
段，毒品危害防制條例第10條第1 項、第18條第1 項前段、第23
條第2 項，刑法第11條、第47條第1 項、第51條第5 款，判決如
主文。
本案經檢察官甲○○到庭執行職務。
中    華    民    國    97    年    2    月    29    日
                  刑事第一庭法  官    劉桂金
以上正本證明與原本無異。
如不服本判決應於收受本判決後10日內向本院提出上訴書狀，其
未敘述上訴理由者，並得於提起上訴後10日內向本院補提理由書
狀（均須按他造當事人之人數附繕本）「切勿逕送上級法院」。
中    華    民    國    97    年    2    月    29    日
                            書記官    鄧順生
附錄論罪法條：
毒品危害防制條例第10條
施用第一級毒品者，處 6 月以上 5 年以下有期徒刑。
施用第二級毒品者，處 3 年以下有期徒刑。


司法院資訊處製作；財團法人民間司法改革基金會備份。
